【裁判字號】    97,交聲,1541
【裁判日期】    970602
【裁判案由】    聲明異議
【裁判全文】
臺灣臺中地方法院交通事件裁定  97年度交聲字第1541號
原處分機關  交通部公路總局臺中區監理所
異  議  人
即受處分人  甲○○
上列受處分人因違反道路交通管理處罰條例案件，對於交通部公
路總局臺中區監理所於中華民國97年5月7日所為之處分（裁決書
案號：中監違字第裁60－HD0000000號），聲明異議，本院裁定
如下：
    主    文
異議駁回。
    理    由
一、原處分機關略以：緣車號PZ－5781號自小客車於民國九十七
    年三月十一日上午十一時三分許，在臺中縣烏日鄉○○○路
    ，因「在禁止臨時停車處所停車」違規，經臺中縣警察局烏
    日分局依違反道路交通管理處罰條例第五十六條第一項第一
    款逕行舉發。該自小客車所有人游秋華於期限內到案並辦理
    轉罰駕駛人即受處分人甲○○，該所經查上開自小客車係於
    九十七年三月十一日在臺中縣烏日鄉○○○路快車道內違規
    停車，遂於九十七年五月七日以中監違字第裁60－HD000000
    0號裁決書，裁處受處分人甲○○罰鍰新臺幣（下同）九百
    元，逾期則依裁決書主文處罰，於法並無不合等語。
二、受處分人異議意旨略以：依道路交通標誌標線號誌設置規則
    第一百四十九條規定，標線之線條係以實線或虛線標繪於路
    面或緣石上，用以管制交通者，原則上區分為：(一)、白虛線
    －設於路段中者，用以分隔同向車道或作為行車安全距離辨
    識線；設於路口者，用以引導車輛行進。(二)、黃虛線－設於
    路段中，用以分隔對向車道。(三)、白實線－設於路段中者，
    用以分隔快慢車道或指示路面範圍；設於路口者，作為停止
    線；設於路側者，作為車輛停放線；設於同向分隔島兩側者
    ，用以分隔同向車流。又按快慢車道之區○○○○○路段中
    設同向車道行車分向線（白虛線），應屬道路交通安全規則
    第一百二十四條所指未劃設慢車道之道路，在未劃設慢車道
    之道路行駛，左側為快車道、右側為慢車道。復按道路交通
    管理處罰條例第五十六條規定：汽車駕駛人在禁止臨時停車
    處所停車者，處新臺幣六百元以上一千二百元以下罰鍰。而
    同條例第五十五條規定：汽車駕駛人臨時停車有下列情形之
    一者，處新臺幣三百元以上六百元以下罰鍰：一在橋樑、隧
    道、圓環、障礙物對面、人行道、行人穿越道、快車道臨時
    停車。二在交岔路口、公共汽車招呼站十公尺內或消防車出
    、入口五公尺內臨時停車。三在設有禁止臨時停車標誌、標
    線處所臨時停車。四不依順行之方向，或不緊靠道路右側，
    或單行道不緊靠路邊，或併排臨時停車。五在道路交通標誌
    前臨時停車，遮蔽標誌。另道路交通安全規則第一一一條規
    定：臨時停車時，應依車輛順行方向緊靠道路右側，但單行
    道應緊靠路邊停車。其右側前後輪胎外側距離緣石或路面邊
    緣不得逾六十公分，但大型車不得逾一公尺，在單行道左側
    臨時停車時，比照辦理。依採證相片及交通法規，PZ－5781
    號自小客車並未違反道路交通管理處罰條例第五十六條第一
    項第一款。爰聲明異議等語。
三、按汽車駕駛人停車時，在禁止臨時停車處所停車者，處新臺
    幣六百元以上一千二百元以下罰鍰；汽車駕駛人之行為，經
    以科學儀器取得證據資料證明其行為違規，當場不能或不宜
    攔截製單舉發者，得逕行舉發，道路交通管理處罰條例第五
    十六條第一項第一款、第七條之二第一項第七款定有明文。
    復按所謂「臨時停車」，係指車輛因上、下人、客，裝卸物
    品，其引擎未熄火，停止時間未滿三分鐘，保持立即行駛之
    狀態；而所謂「停車」，則係指車輛停放於道路兩側或停車
    場所，而不立即行駛，道路交通管理處罰條例第三條第九款
    、第十款亦有明文。經查：受處分人甲○○駕駛車號PZ－57
    81號自小客車，於九十七年三月十一日上午十一時三分許，
    在臺中縣烏日鄉○○○路，因「在禁止臨時停車處所停車」
    違規，經臺中縣警察局烏日分局照相後，依道路交通管理處
    罰條例第五十六條第一項第一款逕行舉發等情，有臺中縣警
    察局舉發違反道路交通管理事件通知單影本一份、電腦列印
    之照片二張、臺中縣警察局烏日分局九十七年四月十七日中
    縣烏警交字第0970016806號函一份在卷可稽。且按道路交通
    標誌標線號誌設置規則第一百四十九條第一項第一款規定：
    路面上設於路段中之白虛線線條，用以分隔同向車道或作為
    行車安全距離辨識線。而依卷附警方之採證照片顯示，受處
    分人所駕駛車號PZ－5781號自小客車係熄火停放於車道上緊
    臨路邊，其人亦不在車上，自屬所謂「停車」之情形，而非
    「臨時停車」甚明；又受處分人所停車路段之行向車道為同
    向以白虛線線條分隔之二線快車道，則既係快車道，自不得
    在該快車道上停車。故受處分人確係於上開時間、地點，在
    禁止臨時停車之處所違規停車無疑，則警員拍照後逕行舉發
    ，洵屬合法正當。從而，原處分機關援引道路交通管理處罰
    條例第五十六條第一項第一款、違反道路交通管理事件統一
    裁罰基準表，予以裁處罰鍰九百元，逾期則依裁決書處罰主
    文裁處，核無違誤。是受處分人之異議為無理由，應予駁回
    。
四、據上論斷，應依道路交通管理處罰條例第八十七條第二項，
    道路交通案件處理辦法第十九條規定，裁定如主文。
中    華    民    國    97    年      6    月    2    日
                  交通法庭    法  官  簡源希
上為正本係照原本作成
如不服本裁定，應於送達後5日內向本院提出抗告狀。
                              書記官  黃雅青
中    華    民    國    97    年      6    月    2    日


司法院資訊處製作；財團法人民間司法改革基金會備份。
